# 外资增资撤销的问题

提问人：飞上云的鸟 时间：2011-06-01 11:41:00
一家外资企业原计划增资 并已申请获得新的批准证书 外管局申请也已获通过 资金还未进来 但现在投资方决定不增资了 公司能不能撤销增资 或有何其他方法撤出增资？

回答人：chenyiwei
建议咨询主管的商务主管机关。可能需要修改合同、协议、章程之后重新报批，重新获取新的批准证书。